臺灣新北地方法院刑事判決
111年度審交易字第1151號
公  訴  人  臺灣新北地方檢察署檢察官
被      告  楊士緯


上列被告因過失傷害案件，經檢察官提起公訴（111 年度偵字第
25389 號），本院判決如下：
    主  文
楊士緯犯過失傷害罪，處拘役貳拾日，如易科罰金，以新臺幣壹
仟元折算壹日。
    事實及理由
壹、查被告楊士緯所犯係死刑、無期徒刑、最輕本刑為3 年以上
    有期徒刑以外之罪，其於準備程序就被訴事實為有罪之陳述
    ，經告知簡式審判程序之旨，並聽取其與檢察官之意見後，
    本院認無不得或不宜改依簡式審判程序進行之處，爰依刑事
    訴訟法第273 條之1 第1 項、第284 條之1 之規定，裁定進
    行簡式審判程序。
貳、本案犯罪事實及證據，除下列事項應予更正、補充外，餘均
    引用附件即檢察官起訴書之記載：
一、犯罪事實欄一第3 行所載之「本應注意應注意」，應更正為
    「本應注意」：同欄之末，則應補充「嗣經警到場處理時，
    楊士緯留待現場，向警員坦承為肇事者，並接受其後裁判」
    。
二、補充「衛福部樂生療養院診斷證明書、道路交通事故肇事人
    自首情形記錄表各1 份（參111 年度偵字第25389 號卷第11
    頁、第34頁）」、「被告楊士緯於111 年11月3 日本院準備
    程序及審理時之自白（參本院卷附當日各該筆錄）」為證據
    。
參、論罪科刑：
一、核被告所為，係犯刑法第284 條前段之過失傷害罪。又被告
    於肇事後，在犯罪未被有偵查權限之機關或公務員發覺前，
    主動向據報前往現場處理之警員表明係肇事者，而願接受裁
    判等情，此觀卷附道路交通事故肇事人自首情形記錄表1 份
    可明，其合於自首要件，得依刑法第62條前段規定減輕其刑
    。
二、審酌被告為領有合格駕駛執照之人，在公用道路上駕駛車輛
    之期間，本應時時注意並遵守道路交通安全規則，以維護自
    身及其他用路人之生命、身體或財產之安全，卻於案發時地
    ，未注意車前狀況，因而造成本件交通事故，並致告訴人連
    瑞國受有附件犯罪事實欄一所示之傷害，實有不該，兼衡被
    告之素行、教育程度、職業、家庭經濟與生活狀況，以及犯
    後終能坦承犯行，態度勉可，然迄今未能與告訴人達成和解
    或成立調解，亦未取得告訴人之諒解等一切情狀，量處如主
    文所示之刑，並諭知易科罰金之折算標準，以資處罰。
肆、本判決係依刑事訴訟法第310 條之2 及第454 條所製作之簡
    化判決，依法僅需記載犯罪事實、證據名稱及應適用之法條
    ，並得以簡略方式為之，如認定之犯罪事實、證據及應適用
    之法條，與檢察官起訴書之記載相同者，得引用之，附此敘
    明。
據上論斷，應依刑事訴訟法第273 條之1 第1 項、第299 條第1
項前段、第310 條之2 、第454 條（本件依刑事判決精簡原則，
僅記載程序法條文），判決如主文。
本案經檢察官魏子凱偵查起訴，由檢察官陳炎辰到庭執行公訴。
中　　華　　民　　國    111   年 　 11  　月  　29  　日
                刑事第二十四庭  法  官　李俊彥   
以上正本證明與原本無異。
如不服本判決，應於判決送達後20日內敘明上訴理由，向本院提
出上訴狀（應附繕本），上訴於臺灣高等法院。其未敘述上訴理
由者，應於上訴期間屆滿後20日內向本院補提理由書「切勿逕送
上級法院」。
                                書記官  林慈恩
中　　華　　民　　國　  111 　年　  11    月    29    日
附錄本判決論罪之法律條文：
中華民國刑法第284 條
因過失傷害人者，處1 年以下有期徒刑、拘役或10萬元以下罰金
；致重傷者，處3 年以下有期徒刑、拘役或30萬元以下罰金。 
--------------------------------------------------------
附件：
臺灣新北地方檢察署檢察官起訴書
                                    111年度偵字第25389號
　　被　　　告　楊士緯　男　38歲（民國00年0月0日生）
　　　　　　　　　　　　住○○市○○區○○路000○00號9樓
　　　　　　　　　　　　國民身分證統一編號：Z000000000號
上列被告因過失傷害案件，已經偵查終結，認應該提起公訴，茲
將犯罪事實及證據並所犯法條分敘如下：
　　　　犯罪事實
一、楊士緯於民國110年9月21日13時45分許，駕駛車牌號碼000-
    0000號自用小客車沿新北市新莊區成功街往四維路方向行駛
    ，本應注意應注意車前狀況，並隨時採取必要之安全措施，
    而依當時情形天候晴，日間有自然光線，柏油乾燥路面、視
    距良好、並無不能注意之情事，竟疏未注意同向前方騎乘車
    牌號碼000-000號普通重型機車之連瑞國，楊士緯之自用小
    客車於行駛至成功街154號前，自後方追撞連瑞國機車，致
    連瑞國人車倒地、並受有左側手肘挫傷及擦傷等傷害(連瑞
    國涉犯強制、毀損部分，另為不起訴處分)。
二、案經連瑞國訴由新北市政府警察局新莊分局報告偵辦。
　　　　證據並所犯法條
一、證據資料暨待證事實
編號 證據名稱 待證事實 1 被告楊士緯於警詢、偵查之供述 渠有與告訴人連瑞國發生車禍之事實 2 告訴人連瑞國於警詢、偵查之指訴 全部犯罪事實 3 道路交通事故現場圖、調查報告表、現場照片 證明2車發生車禍之事實 4 被告行車紀錄器監視錄影畫面、翻拍照片、本署檢察官勘驗紀錄表 證明被告未與告訴人車輛保持安全距離之事實 
二、核被告所為，係犯刑法第284條前段過失傷害罪嫌。
三、依刑事訴訟法第251條第1項提起公訴。
  　此　致
臺灣新北地方法院
中　　華　　民　　國　 111　　年　　8 　　月　　24　　日
　　　　　　　　　　　　　　檢察官  魏  子  凱